# 请教：售后租回和售后回购在收入确认方面的区别？

提问人：jihuijun 时间：2014-05-27 14:45:41
对于售后租回，售价与售出资产的账面价值的差额，作为递延收益处理，这是为什么？
还有：什么是融资性质的售后租回？

回答人：chenyiwei
请查阅准则讲解中关于售后回租交易的相关章节，里面的说明还是比较清楚的。这是实质重于形式的体现。另外，售后回租应区分构成融资租赁还是经营租赁，构成经营租赁时还是可能确认资产处置收益的。